最高法院刑事判決　　　　　　　九十六年度台上字第六四九號
上　訴　人　甲○○
　　　　　　　　　　號
　　　　　　乙○○
　　　　　　　　　　號
上列上訴人等因常業詐欺案件，不服台灣高等法院高雄分院中華
民國九十五年七月三十一日第二審判決（九十五年度上訴字第七
００號，起訴案號：台灣高雄地方法院檢察署九十四年度偵字第
二五二五、一０二一六號），提起上訴，本院判決如下：
    主  文
上訴駁回。
    理  由
按刑事訴訟法第三百七十七條規定，上訴於第三審法院，非以判
決違背法令為理由，不得為之。是提起第三審上訴，應以原判決
違背法令為理由，係屬法定要件。如果上訴理由書狀並未依據卷
內訴訟資料，具體指摘原判決不適用何種法則或如何適用不當，
或所指摘原判決違法情事，顯與法律規定得為第三審上訴理由之
違法情形，不相適合時，均應認其上訴為違背法律上之程式，予
以駁回。本件上訴人甲○○、乙○○共同上訴意旨略稱：(一)、原
判決附表十五，記載被害人曾淑玲之被害時間為民國九十三年十
月二十一日，自係認定上訴人甲○○、乙○○及共同正犯葉志雄
（業經第一審判刑，原判決駁回其上訴而先告確定）之犯罪時間
，始自該日，然據原判決附表十四之記載，則認定其三人之犯罪
時間，分別自同年四月間、十月間及七、八月間起，顯有前後矛
盾之判決違法情形。(二)、原判決附表十二、十三所載者，係關於
原審共同被告連駿逸（業經原判決論處罪刑確定）與其他不詳詐
騙集團另外詐使蘇信輔、劉緞妹、王湘婷、蘇方嫺，將款匯入人
頭童宣慈、馬志傑、歐永盛之銀行帳戶之事，要與上訴人二人無
關，然而其附表六編號十九、二十三及三十之備註欄內，竟記載
上揭三「帳戶存摺業經連駿逸轉賣予甲○○、乙○○、葉志雄所
屬詐騙集團，所有權已移轉」等語，顯亦有判決理由矛盾之違誤
。(三)、原判決既認定甲○○於其詐騙集團中，僅係擔任向連駿逸
等人購買人頭帳戶及領款工作，乙○○則受甲○○指示處理相同
事項，二人犯罪所得分別為戔戔之新台幣（下同）七萬五千九百
元及二萬五千三百元，復均於審理中表示願意賠償被害人損失，
乃原審未就此情予以斟酌，亦不說明不予審酌之理由，遽行維持
第一審所量處之刑，駁回其二人之第二審上訴，應有判決理由不
備之違失。甲○○單獨上訴意旨略謂：依卷內資料，實無從證明
綽號「林口」之男子，有向甲○○取得詐騙對象個人資料之證據
，亦無憑據足以證明甲○○有為原判決附表十四所示之分工行為
，原判決遽行認定甲○○有與「林口」者所屬之詐騙集團人員，
共同基於意圖為自己不法所有之常業詐欺犯意聯絡，由「林口」
在大陸地區廈門某處，成立電話詐騙據點，甲○○則於上揭附表
十四所示時間、據點，為該附表所載之分工行為事實，卻未說明
其憑以認定之證據，當有認定事實不憑證據及判決理由不備之違
法各云云。惟查：證據之取捨及事實之認定，係屬事實審法院自
由判斷之職權，此項職權之行使，倘不違背客觀存在之經驗法則
或論理法則，即無違法可言。本件原判決係依憑上訴人二人與葉
志雄在原審審理中坦白認罪之自白及互證；其附表十五所示之被
害人曾淑玲等十五人之指述；其附表一、四、五所示供詐欺所用
之行動電話、存摺、提款卡；其附表十一所示之人頭帳戶交易往
來明細等證據資料，乃認定上訴人二人有原判決事實欄第三項所
載之犯行，因而維持第一審均論處上訴人二人共同意圖為自己不
法之所有，以詐術使人將本人之物交付為常業罪刑（甲○○處有
期徒刑二年六月；乙○○處有期徒刑一年二月）之判決，駁回其
二人之第二審上訴。所為之事實認定及得心證理由，俱有卷內證
據資料可稽，自形式上觀察，並無任何違法情形存在。原判決既
係綜合上揭各項直接、間接證據而為判斷，其中關於綽號「林口
」之人，如何向甲○○索取被害人之個人基本資料，與甲○○如
何負責向連駿逸購買人頭帳戶，等待「林口」通知詐得之金額、
使用之帳號，親自或指示乙○○、葉志雄持卡提領現金，再負責
將其中九成匯給「林口」，留下一成以六：二：二之比例，由甲
○○、乙○○、葉志雄分配等分工及分款情形，均經甲○○自白
綦詳，原判決將之佐以其他各項證據，而認定其犯行，並無其上
訴意旨所指認事不憑證據，及判決未備理由之違法情事，此部分
之上訴，顯非確實依據卷內訴訟資料而為指摘。又原判決附表十
五所載之被害人遭詐騙之時間，乃係「林口」所負責部分之電話
行騙時間，而附表十四所示之時間，則為上訴人二人及葉志雄分
別加入該詐騙集團之時間，二者原無必然相同之關係，原審此部
分事實之認定，並不違反經驗法則或論理法則，難認有共同上訴
意旨所謂判決理由矛盾之違誤。再原判決附表六係屬於原審共同
被告連駿逸部分之犯罪，既與上訴人二人之犯罪無關，縱有誤載
，尚無許上訴人二人據為自己上訴理由之餘地。至量刑輕重，乃
法院得依職權自由裁量之事項，第一審已斟酌刑法第五十七條所
列各款情狀，並未逾法定刑度，且無濫權情形，原審認無不當，
予以維持，上訴人固口頭表示願意賠償被害人，卻無任何實際作
為，原審不予另外審酌，及說明其理由，仍無共同上訴意旨所謂
判決理由不備之違法可言。依上說明，應認上訴人二人之上訴，
均為違背法律上之程式，予以駁回。
據上論結，應依刑事訴訟法第三百九十五條前段，判決如主文。
中　　華　　民　　國　九十六　年　　二　　月　　一　　日
                      最高法院刑事第八庭
                          審判長法官  張　淳　淙
                                法官  劉　介　民
                                法官  張　春　福
                                法官  洪　昌　宏
                                法官  蔡　彩　貞
      本件正本證明與原本無異
                                      書  記  官
中　　華　　民　　國　九十六　年　　二　　月　　五　　日
                                                  Ａ
